# 财政贴息的会计处理。

提问人：liuweisheng 时间：2020-05-09 13:34:58
2018 年将利息进行资本化计入存货， 2019 年收到财政利息贴息，这部分是冲减存货成本还是计入营业外收入？谢谢陈版主解惑。

回答人：chenyiwei
根据《企业会计准则第 16 号——政府补助（ 2017 年修订）》：
第十二条 企业取得政策性优惠贷款贴息的，应当区分财政将贴息资金拨付给贷款银行和财政将贴息资金直接拨付给企业两种情况，分别按照本准则第十三条和第十四条进行会计处理。
第十三条 财政将贴息资金拨付给贷款银行，由贷款银行以政策性优惠利率向企业提供贷款的，企业可以选择下列方法之一进行会计处理：
（一）以实际收到的借款金额作为借款的入账价值，按照借款本金和该政策性优惠利率计算相关借款费用。
（二）以借款的公允价值作为借款的入账价值并按照实际利率法计算借款费用，实际收到的金额与借款公允价值之间的差额确认为递延收益。递延收益在借款存续期内采用实际利率法摊销，冲减相关借款费用。
企业选择了上述两种方法之一后，应当一致地运用，不得随意变更。
第十四条 财政将贴息资金直接拨付给企业，企业应当将对应的贴息冲减相关借款费用。
据此，针对资本化利息的贴息应冲减相对应的存货的账面价值。如果在收到贴息资金时，对应的存货已经结转营业成本的，则冲减收到当期的营业成本。